臺灣南投地方法院刑事判決
110年度交簡上字第23號
上  訴  人  
即  被  告  魏碧鳳


上列上訴人即被告因公共危險案件，不服本院埔里簡易庭中華民
國110 年8 月23日110 年度埔交簡字第99號第一審刑事簡易判決
（聲請簡易判決處刑案號：臺灣南投地方檢察署110 年度偵字第
2497號），提起上訴，本院管轄第二審之合議庭判決如下：
    主          文
上訴駁回。
    犯罪事實及理由
一、本件經本院審理結果，認為原審即第一審判決認事、用法及
    量刑均無不當之處，應予維持，除證據部分補充上訴人即被
　　告魏碧鳳於本院準備程序及審理時之自白、臺灣臺中地方法
　　院107 年度中交簡字第3111號刑事簡易判決（見本院卷第35
　　、39至41、53頁）外，餘均引用原審判決書記載之犯罪事實
　　、證據及理由（如附件）。
二、被告上訴意旨略以：請從輕量刑，罰金繳少一點，分期付款
　　（見本院卷第9 、10、34、53、54頁）等語。
三、經查：
  ㈠按關於刑之量定，係實體法上賦予法院得為自由裁量之事項
    ，倘其未有逾越法律所規定之範圍，或濫用其權限，即不得
    任意指摘為違法（最高法院75年台上字第7033號判例要旨參
    照）。在同一犯罪事實與情節，如別無其他加重或減輕之原
    因，下級審法院量定之刑，亦無過重或失輕之不當情形，則
    上級審法院對下級審法院之職權行使，原則上應予尊重（最
    高法院85年度台上字第2446號裁判要旨參照）。
  ㈡原審判決就科刑部分審酌被告有酒後駕車致公共危險罪之前
　　科紀錄，此次已為第2 次犯，明知酒醉駕車之危害與將涉刑
　　責，竟仍於飲用酒類後騎乘普通重型機車上路，復經警測得
　　其吐氣酒精濃度達每公升0.26毫克，顯然漠視公權力及往來
　　人車生命、身體、財產安全，對交通安全危害非輕，且因此
　　不慎自撞路旁護欄肇事，致己身因而受有體傷，惟幸未造成
　　用路人傷亡，暨考量其犯後坦認犯行之態度，及其智識程度
　　、家庭經濟之生活狀況等一切情狀，妥為適用刑法第57條規
　　定、敘明理由，未逾法定刑度、復無濫用裁量權限，所為量
　　刑核無不當或違法，也無輕重失衡情形，堪稱允當，揆諸前
　　揭說明，自不得遽指為違法。再者，被告所犯刑法第185 條
　　之3 第1 項第1 款之公共危險罪（「駕駛動力交通工具而有
　　下列情形之一者，處2 年以下有期徒刑，得併科20萬元以下
　　罰金：一、吐氣所含酒精濃度達每公升0.25毫克或血液中酒
　　精濃度達百分之0.05以上」），法定刑為2 年以下有期徒刑
　　，得併科20萬元以下罰金，原審審酌上情量處有期徒刑4 月
　　，尚無判決過重之情形。又被告雖稱本件係因天氣寒冷食用
　　摻有米酒之麻油杏包菇所致云云；但其既然知悉自己有加酒
　　（見本院卷第35頁），且對照被告上開酒後駕車公共危險前
　　案（臺灣臺中地方法院107 年度中交簡字第3111號刑事簡易
　　判決），同樣是其食用摻有米酒之麻油杏包菇後駕車之情形
　　（見本院卷第40頁），被告對此情形可能構成酒後駕車自是
　　知之甚詳，卻猶騎車上路，亦難據此憑認原審量刑過重。從
　　而，原審量刑既無不當，被告復未依據卷內既有訴訟資料或
　　另提出其他之新事證，指摘或表明原審判決有何採證認事、
　　用法量刑等足以影響判決本旨之不當或違法之處，被告上訴
    核無理由，應予駁回。至於被告請求易科罰金分期繳納乙節
　　，係屬檢察官之指揮執行事項，本院無從就此裁判，併予敘
　　明。 
　㈢此外，被告固另請求調查案發當時何以機車前輪卡死（見本
　　院卷第52頁）云云。然按，刑事訴訟法所稱依法應於審判期
　　日調查之證據，係指與待證事實有重要關係，在客觀上顯有
　　調查必要性之證據而言，故其範圍並非漫無限制，必其證據
　　與判斷待證事實之有無，具有關聯性，得據以推翻原判決所
　　確認之事實，而為不同之認定，若所證明之事項已臻明瞭，
　　自均欠缺調查之必要性（最高法院108 年度台上字第3908號
　　判決意旨參照）。是以，本件被告既經警方測得其吐氣所含
　　酒精濃度達每公升0.26毫克，已逾刑法第185 條之3 第1 項
　　第1 款公共危險罪所定每公升0.25毫克之標準，則不論案發
　　當時機車前輪故障原因為何，均與原審判決是否不當或違法
　　無涉，自無調查之必要。
四、據上論斷，應依刑事訴訟法第455 條之1 第1 項、第3 項、
    第373 條、第368 條，判決如主文。
本案經檢察官黃天儀聲請簡易判決處刑，檢察官廖秀晏到庭執行
職務。
中　　華　　民　　國　 110　　年　　12　　月　　22　　日
                  刑事第一庭  審判長法  官    陳宏瑋
                                    法  官    林昱志
                                    法  官    張國隆
以上正本證明與原本無異。
不得上訴。
                                    書記官    張馨方
中　　華　　民　　國　 110  　年　　12　　月　　22　　日